臺灣彰化地方法院刑事判決　　　　　　　 96年度訴字第182號
公　訴　人　臺灣彰化地方法院檢察署檢察官
被　　　告　甲○○
上列被告因毒品危害防制條例案件，經檢察官提起公訴（96年度
毒偵字第187 號），被告於準備程序中就被訴事實為有罪之陳述
，經告以簡式審判之要旨，並聽取當事人之意見後，經本院合議
庭裁定由受命法官獨任進行簡式審判程序，判決如下：
    主    文
甲○○施用第一級毒品，累犯，處有期徒刑捌月。
    事    實
一、甲○○前於民國89年間因施用毒品案件，經本院裁定送觀察
    、勒戒後，認有繼續施用毒品之傾向，命入戒治處所施以強
    制戒治，而於90年1 月4 日執行完畢，經臺灣彰化地方法院
    檢察署檢察官以90年度戒毒偵字第 106 、107 、108 、109
    、110 號為不起訴處分確定。又於92年間，因連續施用第一
    級毒品案件，經本院於92年7 月21日，以92 年度訴字第379
    號判處有期徒刑1 年確定；因連續施用第二級毒品案件，經
    本院於92年7 月21日，以92 年 度易字第594 號判處有期徒
    刑7 月確定。上開2 罪並定應執行刑有期徒刑1 年6 月確定
    ，於94年9 月11 日 因假釋付保護管束期滿視為執行完畢。
    再因於95年7 月18日採尿前4 、5 日內某時，施用第一級毒
    品海洛因1 次，經本院於95年12月29日，以95年度訴字第20
    32號判處有期徒刑1 年2 月（尚未確定）。詎仍不思悛悔，
    另基於施用第一級毒品海洛因之犯意，於95年11月2 日上午
    8 時許，其位在彰化縣和美鎮○○里○○路392 號住所，以
    將海洛因粉末摻水置入針筒中注射之方式，施用第一級毒品
    海洛因1 次。嗣為警於95年11月2 日上午9 時35分許，徵得
    其同意採集尿液送驗後，結果嗎啡呈陽性反應，始悉上情。
二、案經彰化縣警察局彰化分局報請臺灣彰化地方法院檢察署檢
    察官偵查起訴。
 　 理    由
一、本件被告甲○○所犯係死刑、無期徒刑、最輕本刑為3 年以
    上有期徒刑以外之罪，其於準備程序就前揭被訴事實為有罪
    之陳述，經受命法官告知簡式審判程序之旨，並聽取其與公
    訴人之意見後，本院認無不得或不宜改依簡式審判程序進行
    之處，爰依刑事訴訟法第273 條之1 第1 項、第284 條之 1
    ，裁定本案由受命法官獨任進行簡式審判程序，合先敘明。
二、上開事實，業據被告甲○○於警詢、本院準備程序及審理時
    坦承不諱（見彰化縣警察局彰化分局彰警分偵字第09500423
    31號刑案偵查卷第1 、2 頁，本院96年度訴字第182 號卷第
    24、31、32頁），且查：
（一）被告尿液經以氣相層析質譜儀（即ＧＣ／ＭＳ）方法檢驗
      結果，確呈第一級毒品海洛因於人體代謝後之嗎啡陽性反
      應，有應受尿液採驗人員尿液檢體採集送驗紀錄表、詮昕
      科技股份有限公司95年11月10第5B020124號濫用藥物尿液
      檢驗報告各1 份附卷足證（見彰化縣警察局彰化分局彰警
      分偵字第0950042331號刑案偵查卷第4 、5 頁），是認被
      告自白核與事實相符。
（二）依鑑識實務，按海洛因施用入人體後水解還原成嗎啡，再
      循嗎啡之代謝方式排出體外，且吸食或施打煙毒者，經人
      體代謝作用於8 小時內，即有30％之量排出，24小時之後
      ，續有約剩餘量之90％再排出，72小時之後仍有剩餘微量
      排出，吸食或施打者個人體質不同，其排出時間亦會有差
      異。佐以被告前揭尿液檢驗報告，被告自白於前揭時間施
      用第一級毒品海洛因1 次等語，足認被告自白核與事實相
      符，堪可採為論罪科刑之依據。
（三）現行毒品危害防制條例就施用毒品者，僅於「初犯」及「
      5 年後再犯」2 種情形，有其追訴條件之限制，即須於初
      犯經觀察、勒戒或強制戒治釋放後，5 年內均無施用毒品
      之行為，始能認其前所實施之觀察、勒戒或強制戒治已足
      遮斷毒癮，而得於5 年後再犯時，再予適用初犯之規定，
      重行觀察、勒戒等程序；倘5 年內已經再犯，被依法追訴
      處罰，縱其第3 次（或第3 次以上）施用毒品之時間在初
      犯釋放5 年以後，即與「5 年後再犯」之情形有別，且因
      已於「5 年內再犯」，顯見其再犯率甚高，原實施觀察、
      勒戒或強制戒治，已無法收其實效，而無5 年戒斷期之存
      在，自無再經觀察、勒戒及強制戒治之必要，應由檢察官
      逕行起訴（最高法院95年度臺非字第59、65號判決及95年
      度第7 次刑事庭會議決定參照）。本件被告前於89年間因
      施用毒品案件，經本院裁定送觀察、勒戒後，認有繼續施
      用毒品之傾向，命入戒治處所施以強制戒治，而於90 年1
      月5 日執行完畢釋放，經臺灣彰化地方法院檢察署檢察官
      以90年度戒毒偵字第106-110 號為不起訴處分確定。又於
      92年間，因連續施用第一級毒品案件，經本院於92年7 月
      21日，以92年度訴字第379 號判處有期徒刑1 年確定；因
      連續施用第二級毒品案件，經本院於92年7 月21 日 ，以
      92年度易字第594 號判處有期徒刑7 月確定。上開2 罪並
      定應執行刑有期徒刑1 年6 月確定，於94年9 月11日因假
      釋付保護管束期滿視為執行完畢，此有臺灣高等法院被告
      前案紀錄表及臺灣彰化地方法院檢察署刑案資料查註紀錄
      表各1 份在卷可參。揆諸前開判決及決議意旨，因被告在
      前次強制戒治執行完畢即90年1 月4 日後之5 年內，業有
      施用第一級、第二級毒品之行為經判決確定，是本次被告
      於95年間再次施用毒品之犯行，即與5 年後再犯之情形有
      別，應依法追訴、審理，且本案事證明確，應予依法論科
      。
三、核被告甲○○所為，係犯毒品危害防制條例第10條第1 項之
    施用第一級毒品罪。其施用第一級毒品而持有之低度行為，
    為施用之高度行為所吸收，不另論罪。又被告前曾於92年間
    ，因連續施用第一級毒品案件，經本院於92年7 月21日，以
    92年度訴字第379 號判處有期徒刑1 年確定；因連續施用第
    二級毒品案件，經本院於92年7 月21日，以92年度易字第59
    4 號判處有期徒刑7 月確定。上開2 罪並定應執行刑有期徒
    刑1 年6 月確定，於94年9 月11日因假釋付保護管束期滿視
    為執行完畢，此有臺灣高等法院被告前案紀錄表及臺灣彰化
    地方法院檢察署刑案資料查註紀錄表各1 份在卷可考。其於
    受有期徒刑執行完畢後，5 年以內故意再犯本件有期徒刑以
    上之罪，為累犯，應依刑法第47條第1 項規定，加重其刑。
    爰審酌被告前因施用毒品犯行曾經觀察、勒戒、強制戒治，
    竟又再施用毒品，無視於毒品對於自身健康之戕害及國家對
    於杜絕毒品犯罪之禁令，惡性非輕，惟自始坦承犯行，施用
    之次數僅1 次，再本於施用毒品犯罪之人，亦為「病人」之
    考量等一切情狀，量處如主文所示之刑。
據上論斷，應依刑事訴訟法273 條之1 第1 項、第299 條第1 項
前段，毒品危害防制條例第10條第1 項、第23條第2 項，刑法第
11條前段、第47條第1 項，判決如主文。
本案經檢察官莊佳瑋到庭執行職務。
中　　華　　民　　國　　96　　年　　3 　　月　　16　　日
                  刑事第八庭    法  官  林秉暉
以上正本證明與原本無異。
如不服本判決，應於判決送達後10日內，向本院提出上訴狀 (須
附繕本)。
中　　華　　民　　國　　96　　年　　3 　　月　　16　　日
                                書記官  梁高賓
附錄論罪科刑法條：
毒品危害防制條例第10條第1項
施用第一級毒品者，處6月以上5年以下有期徒刑。
